【裁判字號】    94,訴,1627
【裁判日期】    950321
【裁判案由】    違反槍砲彈藥刀械管制條例
【裁判全文】
臺灣臺南地方法院刑事判決              94年度訴字第1627號
公  訴  人  臺灣臺南地方法院檢察署檢察官
被      告  乙○○
指定辯護人  曾子珍  律師
上列被告因違反槍砲彈藥刀械管制條例案件，經檢察官提起公訴
（94年度偵字第10532號），本院判決如下：
    主    文
乙○○未經許可，持有可發射子彈具有殺傷力之改造手槍，累犯
，處有期徒刑年捌月，併科罰金新臺幣拾萬元，罰金如易服勞
役，以新臺幣玖佰元即銀元佰元折算壹日，扣案如附表編號一
所示之改造手槍壹支及編號三所示之雙基發射火藥壹包均沒收。
    事    實
一、乙○○曾因違反槍砲彈藥刀械管制條例案件、肅清煙毒條例
    案件，分別經本院以八十六年度訴字第四二五號、八十六年
    度訴字第八九四號判處有期徒刑六月、四年二月確定，二罪
    接續執行，而於民國九十二年一月二十四日執行完畢。
二、詎乙○○猶不知悔改，於九十三年十一月六日，在臺南縣永
    康市二王公墓附近，以新臺幣五萬元之代價，自董崑山 (經
    檢察官另行偵辦)處，購得如附表編號一至三所示之具殺傷
    力之改造手槍、子彈、雙基發射火藥等物，即未經許可而持
    有之。嗣於九十四年八月二十六日十四時許，經警持本院法
    官所核發之搜索票，在其臺南市○區○○○路一段二三號住
    處內搜索而當場查獲，並扣得其所有如附表編號一至三所示
    具殺傷力之槍枝、子彈及雙基發射火藥之物。
三、案經臺南市警察局第二分局報告臺灣臺南地方法院檢察署檢
    察官偵查後起訴。
    理    由
一、上開犯罪事實，業據被告乙○○於檢察官偵查中及本院審理
    時均供承不諱，並有如附表編號一至三所示之改造手槍、子
    彈及雙基發射火藥扣案可資佐證；且扣案之槍枝、子彈及火
    藥，經送內政部警政署刑事警察局鑑驗結果：附表編號一所
    示之改造手槍一支，係仿BERETTA廠 84型半自動手槍製造之
    玩具手槍換裝土造金屬槍管而成之改造手槍，雖欠缺複進簧
    、複進簧桿，惟仍不影響槍枝之擊發功能，可擊發適用之子
    彈，認具殺傷力，而附表編號二之土造子彈認具殺傷力，附
    表編號三所示之黑色粉末一包，經取樣送鑑定認係雙基發射
    火藥，依內政部八十六年十一月二十四日台 (八六)內警字
    第八六七○六八三號公告，火藥均屬炸彈、爆裂物之主要組
    成零件。此分別有該局九十四年九月十五日刑鑑字第○九四
    ○一三四一四一號槍彈鑑定書、九十四年十一月二十八日刑
    偵五字第○九四○一八二一四六號鑑驗通知書各一份在卷可
    參，足認被之自白確與事實相符，足堪採信，是本件事證明
    確，被告犯行，堪以認定。
二、按槍砲彈藥刀械管制條例第十一條第四項，未經許可持有可
    發射子彈具有殺傷力之槍枝、子彈，其持有之繼續，為行為
    之繼續，而非狀態之繼續，亦即一經持有該槍彈，罪即成立
    ，但其犯罪行為之完結須繼續至持有行為終了時為止(最高
    法院九十二年度台非字第九一號判決參照)。查槍砲彈藥刀
    械管制條例於九十四年一月二十六日經總統以華總一義字第
    ○九四○○○一○一○一號修正公布，並於同年一月二十八
    日生效，而就持有改造手槍部分，槍砲彈藥刀械管制條例第
    十一條第四項之條項業經刪除，並將該條項所規定之未經許
    可持有其他可發射子彈具有殺傷力之改造手槍罪移列至第八
    條第四項合併修正，修正前後之該罪構成要件雖無不同，惟
    修正後之刑度已由「一年以上七年以下有期徒刑，併科新臺
    幣七百萬元以下罰金」提高為「三年以上十年以下有期徒刑
    ，併科新臺幣七百萬元以下之罰金」。本件被告雖供稱其係
    自九十三年十一月五日即持有如附表編號一之改造手槍等情
    ，惟其持有改造手槍係於九十四年八月二十六日經警查獲，
    揆諸前開判決意旨，被告犯罪行為之完結係繼續至其行為終
    了時即九十四年八月二十六日為止，即應以九十四年八月二
    十六日為被告之行為日，是本部分自無新舊法比較之問題，
    而應適用新法。又被告違反槍砲彈藥刀械管制條例第十二條
    第四項之持有子彈及同法第十三條第四項之持有彈藥之主要
    組成零件部分，則未於此次修正之列，亦無新舊法比較之問
    題，自應適用裁判時法，均併此敘明。
三、核被告乙○○所為，就持有如附表編號一之改造手槍部分，
    係違反槍砲彈藥刀械管制條例第八條第四項之持有具有殺傷
    力之改造手槍罪；就持有如附表編號二之具殺傷力之土造子
    彈部分，係犯同法第十二條第四項之持有子彈罪；就持有如
    附表編號三之雙基發射火藥部分，係犯同法第十三條第四項
    之持有彈藥之主要組成零件罪。被告以一持有之行為，同時
    觸犯未經許可持有改造手槍罪、未經許可持有子彈罪及未經
    許可持有彈藥之主要組成零件罪，為想像競合犯，應依刑法
    第五十五條之規定，從一較重之未經許可，持有改造手槍罪
    處斷。爰審酌被告有事實欄一所示之犯罪科刑及執行紀錄，
    於九十二年一月二十四日執行完畢，有臺灣高等法院被告前
    案紀錄表一份可佐，其前受有期徒刑之執行完畢後，五年內
    再犯本件有期徒刑以上之罪，為累犯，均應依刑法第四十七
    條規定加重其刑。爰審酌被告之犯罪動機、目的、未持上開
    槍、彈犯案，並於警詢、偵查中及本院審理時均坦承犯行，
    態度良好等一切情狀，量處如主文所示之刑，罰金部分並諭
    知如易服勞役之折算標準，以資懲儆。
四、扣案如附表編號一、三所示之改造手槍、雙基發射火藥等物
    ，均為違禁物，均應依刑法第三十八條第一項第一款規定宣
    告沒收。扣案如附表編號二、四、五之土造子彈、槍枝等物
    均不另為宣告沒收之諭知，理由均詳如附表編號二、四、五
    之備註欄所載。至如附表編號六至十四所示之物，均非被告
    持供犯本件或預備之物，且非屬違禁物，爰均不另為宣告沒
    收之諭知，併此敘明。
據上論斷，應依刑事訴訟法第二百九十九條第一項前段，修正後
槍砲彈藥刀械管制條例第八條第四項、第十二條第四項、第十三
條第四項，刑法第十一條前段、第五十五條、第四十七條、第四
十二條第二項、第三十八條第一項第一款，罰金罰鍰提高標準條
例第二條，現行法規所定貨幣單位折算新臺幣條例第二條，判決
如主文。
本案經檢察官甲○○到庭執行職務。
中    華    民    國    95    年     3    月    21    日
                  刑事第八庭  審判長  法  官  蘇義洲
                                      法  官  洪士傑
                                      法  官  徐文瑞
以上正本證明與原本無異。
如不服本判決，應於判決送達後十日內向本院提出上訴狀( 應附
繕本 )。
                                      書記官  李珍瑩
中    華    民    國    95    年     3    月    21    日
附表：
┌──┬────────┬──────┬────────┐
│編號│物      品      │數  量      │備註            │
├──┼────────┼──────┼────────┤
│一  │改造手槍        │一支        │經內政部警政署刑│
│    │(槍枝管制編號： │            │事警察局鑑定，認│
│    │0000000000號)   │            │係仿BERETTA廠84 │
│    │                │            │型半自動手槍製造│
│    │                │            │之玩具手槍換裝土│
│    │                │            │造金屬槍管而成之│
│    │                │            │改造手槍，雖欠缺│
│    │                │            │複進簧、複進簧桿│
│    │                │            │，惟仍不影響槍枝│
│    │                │            │之擊發功能，可擊│
│    │                │            │發適用之子彈，認│
│    │                │            │具殺傷力        │
├──┼────────┼──────┼────────┤
│二  │土造子彈        │一顆        │經內政部警政署刑│
│    │(直徑約8.94mm)  │            │事警察局鑑定時為│
│    │                │            │實際試射認具殺傷│
│    │                │            │力，惟因試射完畢│
│    │                │            │而不存在        │
├──┼────────┼──────┼────────┤
│三  │黑色粉末        │一包(含袋重 │經內政部警政署刑│
│    │(雙基發射火藥)  │十三點四公克│事警察局鑑定後認│
│    │                │)，經取樣一 │係雙基發射火藥，│
│    │                │公克鑑定，尚│係屬炸彈、爆裂物│
│    │                │餘十二點四公│之主要組成零件  │
│    │                │克          │                │
├──┼────────┼──────┼────────┤
│四  │土造子彈        │五顆        │經內政部警政署刑│
│    │(直徑約6.93之子 │            │事警察局鑑定後認│
│    │彈三顆；直徑約8.│            │均不具殺傷力，此│
│    │95 之子彈一顆； │            │有該局九十四年九│
│    │直徑約8.91之子彈│            │月十五日刑鑑字第│
│    │一顆)           │            │00000000│
│    │                │            │四一號槍彈鑑定書│
│    │                │            │可證，亦非屬違禁│
│    │                │            │物              │
├──┼────────┼──────┼────────┤
│五  │改造手槍        │一支        │經內政部警政署刑│
│    │(槍枝管制編號： │            │事警察局鑑定後認│
│    │0000000000號)   │            │不具殺傷力，亦非│
│    │                │            │屬違禁物        │
├──┼────────┼──────┼────────┤
│六  │槍枝彈簧        │三支        │非被告持供犯本罪│
│    │                │            │或預備所用之物，│
│    │                │            │亦非屬違禁物    │
├──┼────────┼──────┼────────┤
│七  │槍管            │一支        │同上            │
├──┼────────┼──────┼────────┤
│八  │副進簧導桿      │一支        │同上            │
├──┼────────┼──────┼────────┤
│九  │子彈底火        │十一個      │同上            │
├──┼────────┼──────┼────────┤
│十  │半成品子彈      │十一顆      │同上            │
├──┼────────┼──────┼────────┤
│十一│槍枝保險銷      │十一個      │同上            │
├──┼────────┼──────┼────────┤
│十二│手銬(含鑰匙二支)│一副        │同上            │
├──┼────────┼──────┼────────┤
│十三│SONY廠牌行動電話│一具        │同上            │
│    │手機 (含SIM卡一 │            │                │
│    │張)             │            │                │
├──┼────────┼──────┼────────┤
│十四│MOTOROLA廠牌行動│一具        │同上            │
│    │電話手機 (含SIM │            │                │
│    │卡一張)         │            │                │
└──┴────────┴──────┴────────┘
附錄法條：
修正槍砲彈藥刀械管制條例第八條第四項：
未經許可，持有、寄藏或意圖販賣而陳列第一項所列槍砲者，處
三年以上十年以下有期徒刑，併科新臺幣七百萬元以下罰金。
槍砲彈藥刀械管制條例第十二條第一項：
未經許可，製造、販賣或運輸子彈者，處一年以上七年以下有期
徒刑，併科新臺幣五百萬元以下罰金。


司法院資訊處製作；財團法人民間司法改革基金會備份。
